臺灣臺中地方法院刑事判決
111年度交易字第109號
公  訴  人  臺灣臺中地方檢察署檢察官
被      告  徐鋕文


上列被告因公共危險案件，經檢察官提起公訴（111年度速偵字
第85號）後，聲請改依協商程序而為判決，本院合議庭裁定由受
命法官獨任進行認罪協商程序，判決如下：
    主    文
徐鋕文駕駛動力交通工具而吐氣所含酒精濃度達每公升零點二五
毫克以上，累犯，處有期徒刑參月，如易科罰金，以新臺幣壹仟
元折算壹日。
    犯罪事實及理由
一、本案犯罪事實及證據，除犯罪事實欄一第3行關於「於106年
    6月8日易科罰金執行完畢（未構成累犯）」部分，更正為「
    於106年6月8日易科罰金執行完畢（累犯）」外，餘均引用
    檢察官起訴書之記載（如附件）。
二、本件經檢察官與被告徐鋕文於審判外達成協商之合意且被告
    已認罪，其合意內容如主文所示。經查，上開協商合意並無
    刑事訴訟法第455條之4第1項所列情形之一，檢察官聲請改
    依協商程序而為判決，本院爰不經言詞辯論，於協商合意範
    圍內為協商判決。
三、附記事項：被告行為後，刑法第185條之3規定業經修正，並
    經總統於111年1月28日公布施行，於同年月30日生效，修正
    前刑法第185之3條第1項第1款規定「駕駛動力交通工具而有
    下列情形之一者，處二年以下有期徒刑，得併科二十萬元以
    下罰金：一、吐氣所含酒精濃度達每公升零點二五毫克或血
    液中酒精濃度達百分之零點零五以上。」，修正後刑法第18
    5之3條第1項第1款則規定「駕駛動力交通工具而有下列情形
    之一者，處三年以下有期徒刑，得併科三十萬元以下罰金：
    一、吐氣所含酒精濃度達每公升零點二五毫克或血液中酒精
    濃度達百分之零點零五以上。」，經比較新舊法結果，修正
    前刑法第185之3條第1項第1款之規定對被告較為有利，依刑
    法第2條第1項前段規定，本案自應適用被告行為時即修正前
    刑法第185之3條第1項第1款規定論處。
四、應適用之法條：刑事訴訟法455條之2第1項、第455條之4第2
    項、第455條之8、第454條第2項，刑法第2條第1項前段、第
    185條之3第1項第1款（修正前）、第47條第1項、第41條第1
    項前段，刑法施行法第1條之1第1項。
五、協商判決除有刑事訴訟法第455條之4第1項第1款於本訊問程
    序終結前，被告撤銷協商合意或檢察官撤回協商聲請者；第
    2款被告協商之意思非出於自由意志者；第4款被告所犯之罪
    非第455條之2第1項所定得以協商判決者；第6款被告有其他
    較重之裁判上一罪之犯罪事實者；第7款法院認應諭知免刑
    或免訴、不受理者情形之一，及違反同條第2項「法院應於
    協商合意範圍內為判決；法院為協商判決所科之刑，以宣告
    緩刑或2年以下有期徒刑、拘役或罰金為限」之規定者外，
    不得上訴。
六、如有上開可得上訴情形，應於收受判決送達之日起20日內向
    本院提出上訴書狀（應敘述具體理由並附繕本），上訴於第
    二審法院。上訴書狀如未敘述理由，應於上訴期間屆滿後20
    日內補提理由書於本院。
本案經檢察官翁嘉隆提起公訴，檢察官何建寬到庭執行職務。
中　　華　　民　　國　111 　　年　　3 　　月　　23　　日
                  刑事第十九庭  法  官  吳逸儒
以上正本證明與原本無異。                               
                                書記官  陳俞君 
中　　華　　民　　國　111 　　年　　3 　　月　　23　　日
附錄論罪科刑法條：
中華民國刑法第185條之3
駕駛動力交通工具而有下列情形之一者，處2年以下有期徒刑，
得併科20萬元以下罰金：
一、吐氣所含酒精濃度達每公升零點二五毫克或血液中酒精濃度
    達百分之零點零五以上。
二、有前款以外之其他情事足認服用酒類或其他相類之物，致不
    能安全駕駛。
三、服用毒品、麻醉藥品或其他相類之物，致不能安全駕駛。
因而致人於死者，處3年以上10年以下有期徒刑；致重傷者，處1
年以上7年以下有期徒刑。
曾犯本條或陸海空軍刑法第54條之罪，經有罪判決確定或經緩起
訴處分確定，於五年內再犯第1項之罪因而致人於死者，處無期
徒刑或5年以上有期徒刑；致重傷者，處3年以上10年以下有期徒
刑。

附件
臺灣臺中地方檢察署檢察官起訴書
                                     111年度速偵字第85號
　　被　　　告  徐鋕文  男　56歲（民國00年0月00日生）
                        住○○市○里區○○路000號
　　　　　　　　　　    國民身分證統一編號：Z000000000號
上列被告因公共危險案件，業經偵查終結，認應提起公訴，茲將
犯罪事實及證據並所犯法條分敘如下：
        犯罪事實
一、徐鋕文於民國106年間，因酒後駕車之公共危險案件，經臺
    灣臺中地方法院以106年度中交簡字第735號刑事判決，判處
    有期徒刑2月確定，於106年6月8日易科罰金執行完畢(未構
    成累犯)。仍不思警惕，自110年12月28日下午5時30分許起至
    同日晚間8時40分許，在臺中市太平區振興覆某薑母鴨店內
    ，食用以米酒烹煮之薑母鴨後；其吐氣所含酒精濃度達每公升
    0.25毫克以上，竟基於公共危險之犯意，於同日晚間8時40
    分許，駕駛車牌號碼000-0000號營業小客車上路。嗣於同日
    晚間9時57分許，行經臺中市大里區環中東路5段C707P33橋柱
    (往大里方向)，為執行擴大臨檢勤務員警攔查時，發現其渾
    身酒氣，遂於同日晚間9時57分許對其施以吐氣酒精濃度檢測
    ，測得其吐氣中所含酒精濃度達每公升0.6毫克，始查獲上情
    。
二、案經臺中市政府警察局霧峰分局報告偵辦。
        證據並所犯法條
一、上揭犯罪事實，業據被告徐鋕文於警詢及偵訊中坦承不諱，
    並有查獲警員職務報告、臺中市政府警察局霧峰分局十九甲
    派出所酒精濃度測定紀錄表、車輛詳細資料報表、臺中市政
    府警察局舉發違反道路交通管理事件通知單影本在卷可參。足
    認被告之自白與事實相符，其犯嫌堪以認定。
二、核被告所為，係犯刑法第185條之3第1項第1款之公共危險罪
    嫌。
三、依刑事訴訟法第251條第1項提起公訴。
　　此　致
臺灣臺中地方法院
中　　華　　民　　國　 111　　年　　1　　月　　6 　　日
                              檢  察  官  翁嘉隆
本件正本證明與原本無異
中　　華　　民　　國　 111　　年　　1 　　月　　27　　日
                              書  記  官  劉儀芳
所犯法條
中華民國刑法第185條之3
駕駛動力交通工具而有下列情形之一者，處 2 年以下有期徒刑
，得併科 20 萬元以下罰金：
一、吐氣所含酒精濃度達每公升零點二五毫克或血液中酒精濃度
    達百分之零點零五以上。
二、有前款以外之其他情事足認服用酒類或其他相類之物，致不
    能安全駕駛。
三、服用毒品、麻醉藥品或其他相類之物，致不能安全駕駛。
因而致人於死者，處 3 年以上 10 年以下有期徒刑；致重傷者
，處 1 年以上 7 年以下有期徒刑。
曾犯本條或陸海空軍刑法第 54 條之罪，經有罪判決確定或經緩
起訴處分確定，於五年內再犯第 1 項之罪因而致人於死者，處
無期徒刑或 5 年以上有期徒刑；致重傷者，處 3 年以上 10 年
以下有期徒刑。